bg-BG: Артикули за животни и домашни любимци > Артикули за домашни любимци > Контейнери за храна за домашни любимци: Покривала за консерви; Кошчета за съхранение на храна; Контейнери за съхранение на храна
sk-SK: Potreby pre zvieratá a domácich miláčikov > Potreby pre domácich miláčikov > Nádoby na krmivo pre domácich miláčikov: Vrchnáky na plechovky; Zásobníky na skladovanie krmiva; Nádoby na skladovanie krmiva
sv: Djur och tillbehör till husdjur > Tillbehör till husdjur > Matbehållare för husdjur: Burköverdrag; Matförvaringskärl; Behållare för matförvaring
hr-HR: Životinje i potrepštine za kućne ljubimce > Potrepštine za kućne ljubimce > Posude za hranu za kućne ljubimce: Poklopci za konzerve; Teglice za skladištenje hrane; Spremnici za skladištenje hrane
lt-LT: Gyvūnai ir prekės naminiams gyvūnams > Prekės naminiams gyvūnams > Naminių gyvūnų ėdalo indai: Skardinių dangteliai; Ėdalo saugojimo dėžės; Ėdalo saugojimo konteineriai
nl: Dieren > Benodigdheden voor huisdieren > Voerbakken voor huisdieren: Blikhoezen; Bakken voor voedselopslag; Potten voor voedselopslag
sl-SI: Živali in pripomočki za hišne ljubljenčke > Pripomočki za hišne ljubljenčke > Posode za hrano za hišne ljubljenčke: Pokrovčki za pločevinke; Zabojniki za shranjevanje živil; Posode za shranjevanje živil
tr: Hayvanlar ve Evcil Hayvan Ürünleri > Evcil Hayvan Ürünleri > Evcil Hayvan Mama Saklama Kapları: Kutu Kapakları; Gıda Saklama Kutuları; Yiyecek Saklama Kapları
ko: 동물/반려동물 용품 > 반려동물 용품 > 반려동물 사료통: 캔 뚜껑; 식품 보관통; 식품 보관 용기
cs: Chovatelství > Potřeby pro domácí zvířata > Nádoby na granule: Kryty na plechovky; Dózy na potraviny; Boxy na potraviny
da: Dyr og tilbehør til kæledyr > Tilbehør til kæledyr > Foderautomater til kæledyr: Dåsedæksler; Madopbevaring – spande; Madopbevaring – beholdere
vi: Đồ dùng cho động vật & thú cưng > Đồ dùng cho thú cưng > Dụng cụ đựng thức ăn cho thú nuôi: Vỏ lon; Thùng bảo quản thức ăn; Đồ đựng thực phẩm
el: Ζώα και προμήθειες για κατοικίδια ζώα > Προμήθειες για κατοικίδια ζώα > Δοχεία φαγητού για κατοικίδια ζώα: Καλύμματα κονσερβών; Κάδοι αποθήκευσης τροφίμων; Δοχεία αποθήκευσης τροφίμων
th: อุปกรณ์สำหรับสัตว์และสัตว์เลี้ยง > อุปกรณ์สัตว์เลี้ยง > ภาชนะจัดเก็บอาหารสัตว์เลี้ยง: ฝาปิดภาชนะ; ถังเก็บอาหาร; ภาชนะจัดเก็บอาหาร
it: Articoli per animali > Animali domestici - Articoli > Contenitori cibo animali: Coperchi per lattine; Contenitori per la conservazione degli alimenti; Contenitori per cibo
en: Animals & Pet Supplies > Pet Supplies > Pet Food Containers: Can Covers; Food Storage Bins; Food Storage Containers
de: Tiere & Tierbedarf > Haustierbedarf > Tierfutterbehälter: Dosendeckel; Vorratsbehälter für Lebensmittel; Lebensmittelbehälter
pt-BR: Animais e produtos para animais de estimação > Suprimentos para animais de estimação > Recipientes para comida de animais de estimação: Tampas para lata; Caixas de armazenamento de alimentos; Recipientes para armazenamento de alimentos
hu: Állatok és kisállatkellékek > Háziállat-kellékek > Háziállateledel-tartók: Konzervfedők; Élelmiszertároló edények; Élelmiszertároló konténerek
pt-PT: Artigos para animais e animais estimação > Artigos para animais > Comedouros para animais de estimação: Coberturas para latas; Caixas para armazenamento de alimentos; Recipientes para armazenamento de alimentos
zh-CN: 动物/宠物用品 > 宠物用品 > 宠物食物存储盒: 罐头盖; 食物储存箱; 食品贮存容器
zh-TW: 動物/寵物補給品 > 寵物用品 > 寵物飼料容器: 罐蓋; 飼料桶; 食物保存容器
fr: Animaux et articles pour animaux de compagnie > Articles pour animaux de compagnie > Conteneurs de nourriture pour animaux de compagnie: Couvercles de boîte; Bacs de stockage des aliments; Conteneurs de stockage des aliments
ja: ペット・ペット用品 > ペット用品 > ペットフード保存容器: 缶カバー; 食品保存箱; 食品保存容器
pl: Zwierzęta i artykuły dla zwierząt > Artykuły dla zwierząt > Pojemniki na karmę dla zwierząt: Pokrywki na puszki; Pojemniki do przechowywania karmy; Pojemniki do przechowywania żywności
ro-RO: Animale și articole pentru animale de companie > Articole pentru animale de companie > Recipiente pentru hrana animalelor de companie: Capace pentru cutii; Cutie pentru depozitarea hranei; Recipiente pentru depozitarea hranei
nb: Produkter til dyr og husdyr > Husdyrprodukter > Matbeholdere for husdyr: Bokstrekk; Matlagringsbeholdere; Beholdere for matoppbevaring
fi: Eläinten ja lemmikkieläinten tarvikkeet > Lemmikkieläinten tarvikkeet > Lemmikin ruokasäiliöt: Säiliön kannet; Ruuan säilytysastiat; Ruuan säilytysastiat
ru: Животные и товары для питомцев > Товары для домашних животных > Емкости для корма для домашних животных: Крышки для консервных банок; Ящики для хранения корма; Контейнеры для хранения корма
es: Productos para mascotas y animales > Productos para mascotas > Contenedores de comida para mascotas: Cubiertas para latas; Contenedores de almacenamiento de alimentos; Envases para comida